臺灣臺南地方法院刑事判決
                                      109年度易字第812號
公  訴  人  臺灣臺南地方檢察署檢察官
被      告  黃浩三



                    (現另案於法務部○○○○○○○○○○                      ○執行中)
上列被告因竊盜案件，經檢察官提起公訴（109年度偵緝字第593
號、第594號、第595號、第596號），本院判決如下：
    主  文
黃浩三犯附表所示之竊盜罪，各處如附表各編號所示之宣告刑及
沒收。上開得易科罰金之刑，應執行有期徒刑壹年貳月，如易科
罰金，以新臺幣壹仟元折算壹日，沒收部分併執行之。
    事  實
一、黃浩三基於竊盜之犯意，於附表所示時間、地點，竊取邱士
    賓等人之財物。嗣因邱士賓等人發覺失竊，而報警循線查  
    獲(詳如附表所載)。
二、案經吳曾秀鑾、黃海鵝訴由臺南市政府警察局第六分局、  
    第三分局報告臺灣臺南地方檢察署檢察官偵查起訴。
    理  由
壹、有罪部分
一、程序方面
  ㈠按被告以外之人於審判外之言詞或書面陳述，除法律有規定
    者外，不得作為證據；又按被告以外之人於審判外之陳述，
    雖不符刑事訴訟法第159條之1至第159條之4之規定，而經當
    事人於審判程序同意作為證據，法院審酌該言詞陳述或書面
    陳述作成時之情況，認為適當者，亦得為證據，刑事訴訟法
    第159條第1項、第159條之5第1項分別定有明文。
  ㈡經查，本判決所引用屬於傳聞證據之部分，均已依法踐行調
    查證據程序，且檢察官及被告於審理時，對證據能力亦均表
    示無意見，基於尊重當事人對於傳聞證據之處分權，及證據
    資料愈豐富愈有助於真實發現之理念，本院審酌該等證據作
    成時情況，並無違法取證之瑕疵，且無顯不可信之情形，以
    之作為證據應屬適當，自均有證據能力。其餘非屬傳聞證據
    部分，其取得之程序合法，且與本案相關聯，自均具證據能
    力。
二、認定犯罪事實所憑之證據及理由：
　  訊據被告黃浩三對於上開犯罪事實，皆已坦承不諱，另就附
    表編號1部分，復有證人即被害人邱士賓於警詢及偵查中之
    證述、監視器翻拍照片4張；就附表編號2部分，有告訴代理
    人吳淑珍於警詢之指訴、臺南市政府警察局車輛尋獲電腦輸
    入單、贓物認領保管單各1紙、查獲暨監視器翻拍照片共13
    張；就附表編號3部分，有證人即告訴人黃海鵝於警詢之指
    訴、現場暨監視器翻拍照片共18張；就附表編號4部分，有
    證人即被害人劉家成於警詢之指訴、代幣會點清單1紙及監
    視器翻拍照片9張等在卷可資參佐，事證明確，被告犯行洵
    堪認定。
三、論罪科刑
　㈠核被告於附表編號1、2及4所為，均係犯刑法第320條第1項竊
    盜罪、於附表編號3所為，係犯刑法第321條第1項第1款、第
    3款加重竊盜罪。被告上開所為，犯意各別，行為不同，應
    分論併罰。被告前因犯竊盜罪，經本院判處有期徒刑4月確
    定，於107年5月8日執行完畢，有被告前案紀錄表附卷可稽
    ，被告先後所犯，均為竊盜罪，顯見被告對此一犯罪類型有
    特別惡性，對刑罰之反應力薄弱，又被告於不符合刑法第59
    條所定要件下，予以加重最低本刑，亦均未有所受之刑罰超
    過其所應負擔罪責，不符罪刑相當原則、比例原則之情形，
    參照司法院大法官會議第775號解釋意旨，均依刑法第47條
    第1項累犯之規定，加重其刑。
  ㈡爰審酌被告正值壯年，不思以正途取財，且有相當多次竊盜
    前科，猶未能知所悔改，再犯本案，足見被告相當漠視他  
    人財產權，法紀觀念十分低落，且所竊得之物，除附表編號
    2外，餘均未尋獲，被告亦未與告訴人(或被害人)和解，實
    有不該，兼衡被告犯後尚知坦認犯行之態度，及其教育程度
    、家庭經濟狀況等一切情狀，分別量處如主文所示之刑，及
    就得易科罰金之刑，定應執行刑及諭知易科罰金之折算標準
    。
四、附表編號1、3及4竊盜所得均未扣案，且未實際合法發還， 
     爰依刑法第38條之1第1項、第3項，宣告沒收及追徵如主文
      所示。至於編號3之電鑽工具，被告雖稱變賣2千6百元云 
       云，然被告於警詢時係供稱已丟棄，且被告亦無法提供
變賣
    予何人以供查證，自難遽予憑採，是沒收及追徵之物仍應  
    如主文所示，附此敘明。
據上論斷，應依刑事訴訟法第299 條第1 項前段，刑法第320條
第1項、第321條第1項第1款、第2款、第47條第1項、第41條第8
項、第1項前段、第51條第5款、第38條之1第1項、第3項，刑法
施行法第1條之1第1項，判決如主文。
本案經檢察官陳奕翔起公訴，檢察官黃慶瑋到庭執行職務。
中　　華　　民　　國　 109　　年　　11　　月　　23　　日
                  刑事第十二庭  法　官　  包梅真
以上正本證明與原本無異                                   如不服本判決應於收受本判後20日內向本院提出上訴書狀，並應
敘述具體理由。其未敘述上訴理由者，應於上訴期間屆滿後20日
內向本院補提理由書狀（均須按他造當事人之人數附繕本）「切
勿逕送上級法院」。
                                書記官　  曾郁庭
中　　華　　民　　國　　109 　年　　11　　月　　30　　日
附表
編號 犯罪時間 犯罪地點 被害人 犯罪手法、竊得財物、查獲經過   宣告刑及沒收 1 109.04.05凌晨4時40分許 臺南市○○區○○路0段000號1樓「湯姆熊遊藝場」  邱士賓 見遊藝場之櫃檯無人看管，即竊取櫃檯內之現金新臺幣2萬3千元。嗣經邱士賓發覺失竊，報警調閱監視器始循線查獲。 黃浩三犯竊盜罪，累犯，處有期徒刑陸月，如易科罰金，以新臺幣壹仟元折算壹日。 未扣案之犯罪所得新臺幣2萬3千元沒收，於全部或一部不能沒收或不宜執行沒收時，追徵其價額。 2 109.04.14 7時20分許 臺南市○區○○街0號  吳曾秀鑾 見車牌號碼000-000號機車停放在左處，鑰匙未拔，即乘無人注意之際，將機車騎走。嗣吳曾秀鑾發覺失竊，報警處理，經警於同日10時20分許，在臺南市○區○○路000號「喜樹圖書館」旁發現上開機車，經調閱監視器，而查獲上情。 黃浩三犯竊盜罪，累犯，處有期徒刑肆月 ，如易科罰金，以新臺幣壹仟元折算壹日。  3 109.05.136時50分許 臺南市○區○○路000號之1 黃海鵝 持隨手撿拾而來之磚頭，砸破該住處大門玻璃，侵入其內，竊得電鑽工具2支。嗣因黃海鵝發覺遭竊，報警調閱路口監視器，始查悉上情。 黃浩三犯毀壞門窗、侵入住宅竊盜罪，累犯，處有期徒刑拾月 。 未扣案之犯罪所得電鑽工具貳支均沒收，於全部或一部不能沒收或不宜執行沒收時，追徵其價額。 4 109.05.2916時8分許 臺南市○○區○○路0段000號1樓「湯姆熊遊藝場」 劉家成 見遊藝場之櫃檯無人看管，即竊取櫃檯內之現金新臺幣3千1百元。嗣經劉家成發覺失竊，報警調閱監視器始循線查獲。 黃浩三犯竊盜罪，累犯，處有期徒刑伍月 ，如易科罰金，以新臺幣壹仟元折算壹日。 未扣案之犯罪所得新臺幣3千1百元沒收，於全部或一部不能沒收或不宜執行沒收時，追徵其價額。